【裁判字號】    95,訴,135
【裁判日期】    950222
【裁判案由】    違反毒品危害防制條例
【裁判全文】
臺灣臺南地方法院刑事判決               95年度訴字第135號
公  訴  人  臺灣臺南地方法院檢察署檢察官
被      告  甲○○
                    （現在台南監獄台南分監另案執行中）
上列被告因違反毒品危害防制條例案件，經檢察官提起公訴（94
年度毒偵字第2660號），被告就被訴事實為有罪之陳述，本院裁
定進行簡式審判程序，判決如下：
    主  文
甲○○連續施用第一級毒品，處有期徒刑壹年肆月。扣案第一級
毒品海洛因壹包（淨重零點零陸公克、空包裝重零點貳肆公克）
，沒收銷燬之。
    事  實
一、甲○○前因施用毒品案件，經台灣高等法院台南分院以八十
    七年度上訴字第七一七號裁定送觀察、勒戒後，認有繼續施
    用毒品之傾向，並經裁定令入戒治處所施以強制戒治，經交
    付強制戒治並保護管束期滿，由台灣高等法院台南分院於民
    國八十八年十一月二日以八十七年度上訴字第七一七號諭知
    免刑確定。又因施用毒品案件，經本院以九十一年度毒聲字
    第六八八號裁定令入戒治處所施以強制戒治，於九十二年四
    月二十九日停止戒治出所，並於九十二年七月二十三日保護
    管束期滿執行完畢，且由台灣台南地方法院檢察署檢察官提
    起公訴，經本院以九十一年度訴字第四三七號判處有期徒刑
    十月確定，並因違反毒品危害防制條例案件，經本院以九十
    三年度訴字第四○九號判處有期徒刑一年確定，接續執行，
    應於九十四年八月二十六日執行完畢，而於九十四年四月七
    日假釋出監，嗣因撤銷假釋，現正在執行殘刑四月十九日（
    未構成累犯）。詎甲○○仍未戒除毒癮，復基於施用第一級
    毒品海洛因之概括犯意，自九十四年八月十五日起至同年十
    一月三日晚上止，在台南市中山公園公廁等處，將海洛因摻
    入香煙內點燃吸食之方式，連續施用第一級毒品海洛因多次
    。嗣於九十四年十月十日十六時四十分許，在台南縣永康市
    ○○○路三○八號前，因行跡可疑為警盤查查獲，並扣得第
    一級毒品海洛因一包（淨重○‧○六公克、空包裝重○‧二
    四公克）；且於九十四年十一月四日八時四十五分許，在台
    南市○○路○段與新孝路口，因案通緝為警緝獲，經同意對
    其採集尿液送驗，而查知上情。
二、案經台南市警察局第一分局報請台灣台南地方法院檢察署檢
    察官偵查起訴。
    理  由
一、本件被告甲○○所犯係死刑、無期徒刑、最輕本刑為三年以
    上有期徒刑以外之罪，其於準備程序中就被訴事實為有罪之
    陳述，經法官告知簡式審判程序之旨，並聽取公訴人及被告
    之意見後，認為適宜由受命法官獨任進行簡式審判程序，依
    刑事訴訟法第二百七十三條之一第一項規定，裁定由受命法
    官獨任進行簡式審判程序，合先敘明。
二、前揭事實，業據被告甲○○於警詢、偵查及本院審理時供承
    不諱，並被告經警查獲之時所採集之尿液，經分別送請長榮
    大學檢驗之結果，確均呈嗎啡之陽性反應，有長榮大學九十
    四年十二月一日、九十四年十一月二十五日確認報告二紙、
    台南市警察局第一分局及第六分局送驗尿液及年籍對照表各
    一紙等附卷可稽。且扣案之白色粉末一包（淨重○‧○六公
    克、空包裝重○‧二四公克），經送法務部調查局鑑定結果
    ，確為第一級毒品海洛因，有該局九十五年一月十七日調科
    壹字第二○○○○五九八六號鑑定通知書一紙在卷可按。是
    被告之自白核與事實相符，堪信為真實。復被告前因施用毒
    品案件，經台灣高等法院台南分院以八十七年度上訴字第七
    一七號裁定送觀察、勒戒後，認有繼續施用毒品之傾向，並
    經裁定令入戒治處所施以強制戒治，經交付強制戒治並保護
    管束期滿，由台灣高等法院台南分院於八十八年十一月二日
    以八十七年度上訴字第七一七號諭知免刑確定，並因施用毒
    品案件，經本院以九十一年度毒聲字第六八八號裁定令入戒
    治處所施以強制戒治，於九十二年四月二十九日停止戒治出
    所，並於九十二年七月二十三日保護管束期滿執行完畢，有
    前開免刑判決書及台灣高等法院被告前案紀錄表可按。是被
    告於強制戒治執行完畢釋放後，五年內再犯毒品危害防制條
    例第十條之罪，堪予認定。從而，本件事證明確，被告犯行
    應堪認定。
三、按海洛因係第一級毒品，毒品危害防制條例第二條第二項規
    定甚明。核被告甲○○所為，係犯該條例第十條第一項之施
    用第一級毒品罪。其多次持有海洛因後，進而施用，其持有
    行為應被其施用之行為所吸收，不另論罪。被告先後多次施
    用毒品犯行，時間緊接，觸犯構成要件相同之罪名，顯係基
    於概括犯意反覆為之，應依連續犯之規定論以一罪，並加重
    其刑。公訴意旨雖未論及被告自九十四年十月十日起至九十
    四年十一月三日晚上止，施用第一級毒品海洛因之犯行，惟
    此部分與前揭論罪科刑部分有連續犯關係，屬裁判上一罪，
    自為起訴效力所及，本院當得加以審酌，附此敘明。爰審酌
    被告前因施用毒品案件，經二次強制戒治，並因違反毒品危
    害防制條例案件，經本院分別判處有期徒刑十月及一年後，
    仍續行施用毒品，顯無戒除之決心，本不宜寬貸，惟考量其
    施用毒品僅戕害己身，未危及他人，並所犯情節，及犯後態
    度等一切情狀，量處如主文所示之刑，以資懲儆。另扣案之
    第一級毒品海洛因一包（淨重○‧○六公克、空包裝重○‧
    二四公克），應依毒品危害防制條例第十八條第一項前段之
    規定，宣告沒收併銷燬之（包裝袋因與毒品不能析離併予宣
    告沒收銷燬）。
據上論斷，應依刑事訴訟法第二百七十三條之一第一項、第二百
九十九條第一項前段，毒品危害防制條例第十條第一項、第十八
條第一項前段，刑法第十一條前段、第五十六條，判決如主文。
本案經檢察官乙○○到庭執行職務。
中    華    民    國    95    年    2    月     22    日
                  刑事第一庭  法  官  洪榮家
以上正本證明與原本無異
如不服本判決，應於判決送達後十日內，向本院提出上訴狀
                              書記官  許悉愛
中    華    民    國    95    年    2    月     22    日
附錄本案論罪科刑法條全文：
毒品危害防制條例第十條第一項：
施用第一級毒品者，處六月以上五年以下有期徒刑。


司法院資訊處製作；財團法人民間司法改革基金會備份。
